【裁判字號】    97,上訴,1358
【裁判日期】    971231
【裁判案由】    毒品危害防制條例
【裁判全文】
臺灣高等法院臺南分院刑事判決        97年度上訴字第1358號
上  訴  人
即  被  告  甲○○
上列上訴人因違反毒品危害防制條例案件，不服臺灣臺南地方法
院九十七年度訴字第一四０二號中華民國九十七年十月三十一日
第一審判決（起訴案號：臺灣臺南地方法院檢察署九十七年度撤
緩毒偵字第一二三號），提起上訴，本院判決如下：
    主  文
上訴駁回。
    理  由
一、依刑事訴訟法第三百五十條、第三百六十一條、第三百六十
    二條、第三百六十七條規定，不服地方法院之第一審判決而
    上訴者，須提出上訴書狀，並應敘述具體理由，為上訴必備
    之程式；其所提出之書狀未敘述上訴理由，或僅曾以言詞陳
    述上訴理由者，均應於上訴期間屆滿後二十日內補提理由書
    於第一審法院。第一審法院經形式審查，認逾期未補提上訴
    理由者，應定期間先命補正；逾期未補正者，為上訴不合法
    律上之程式，應以裁定駁回。倘已提出上訴理由，但所提非
    屬具體理由者，則由第二審法院以上訴不合法律上之程式，
    判決駁回。而所謂具體理由，必係依據卷內既有訴訟資料或
    提出新事證，指摘或表明第一審判決有何採證認事、用法或
    量刑等足以影響判決本旨之不當或違法，而構成應予撤銷之
    具體事由，始克當之（例如：依憑證據法則具體指出所採證
    據何以不具證據能力，或依憑卷證資料，明確指出所為證據
    證明力之判斷如何違背經驗、論理法則）；倘僅泛言原判決
    認定事實錯誤、違背法令、量刑失之過重或輕縱，而未依上
    揭意旨指出具體事由，或形式上雖已指出具體事由，然該事
    由縱使屬實，亦不足以認為原判決有何不當或違法者（例如
    ：對不具有調查必要性之證據，法院未依聲請調查亦未說明
    理由，或援用證據不當，但除去該證據仍應為同一事實之認
    定），皆難謂係具體理由，俾與第二審上訴制度旨在請求第
    二審法院撤銷、變更第一審不當或違法之判決，以實現個案
    救濟之立法目的相契合，並節制濫行上訴。（最高法院九十
    七年台上字第八九二號判決意旨參照）
二、本件上訴意旨略以：上訴人即被告已有參加臺南奇美醫院美
    沙冬替代療法毒品減害計畫治療一年半，已漸漸開始正常生
    活，且家父年紀大，體力大不如前，家中農事需要被告幫忙
    ，為此提出上訴，請鈞院撤銷原判決，改判較原審為輕之判
    決，讓上訴人有自新之機會云云。
三、經查：原判決於理由欄五、載明「另查被告於九十五年間，
    曾因毒品案件，經本院九十五年度訴字第八五九號判決，判
    處有期徒刑一年確定，再經檢察官聲請，由本院以九十六年
    度聲減字第一五五號裁定減為有期徒刑六月，而於九十六年
    七月十六日縮刑期滿執行完畢，有臺灣高等法院被告前案紀
    錄表卷內可憑，被告於五年以內故意再犯本件有期徒刑以上
    之罪，為累犯，應依刑法第四十七條第一項規定加重其刑。
    」等語，顯見原判決已依刑法第四十七條關於累犯之規定，
    就被告之犯行，予以加重刑期，於法並無不當。縱被告上訴
    意旨所稱之接受美沙冬替代療法戒治毒癮之情事為真，仍無
    礙於被告持有及施用毒品之事實認定，對於原判決量處之刑
    ，亦不生影響。至其另稱家父年紀大，體力大不如前，家中
    農事需要被告幫忙，核與原審判決有何不當無涉，亦無理由
    ，附此說明。
四、從而，上訴人即被告之上訴意旨未指摘或表明第一審判決有
    何採證認事、用法或量刑等足以影響判決本旨之不當或違法
    ，而構成應予撤銷之具體事由，對於原判決業已適用關於累
    犯之規定，猶執陳詞，指摘原判決量刑失之過重。揆諸前開
    說明，其上訴理由，顯非具體，依上所述，應予駁回。爰依
    刑事訴訟法第三百七十二條規定，不經言詞辯論，逕行判決
    。
據上論斷，應依刑事訴訟法第三百六十七條前段、第三百七十二
條，判決如主文。
中    華    民    國    97    年    12    月    31    日
                  刑事第六庭    審判長法  官  董武全
                                      法  官  沈揚仁
                                      法  官  曾文欣
以上正本證明與原本無異。
如不服本判決應於收受送達後10日內向本院提出上訴書狀，其未
敘述上訴理由者，並得於提起上訴後10日內向本院補提理由書（
均須按他造當事人之人數附繕本）「切勿逕送上級法院」。
                                      書記官  李育儒
中    華    民    國    97    年    12    月    31    日


司法院資訊處製作；財團法人民間司法改革基金會備份。
